【裁判字號】    97,易,3194
【裁判日期】    970925
【裁判案由】    傷害
【裁判全文】
臺灣臺中地方法院刑事判決              97年度易字第3194號
公  訴  人  臺灣臺中地方法院檢察署檢察官
被      告  甲○○
選任辯護人  林伸全律師
被      告  丙○○
            丁○○
            戊○○
上列被告等因傷害案件，經檢察官提起公訴（97年度偵字第
11255 號），本院判決如下：
    主    文
甲○○傷害人之身體，處罰金新台幣柒仟元，如易服勞役，以新
台幣壹仟元折算壹日。
丙○○共同傷害人之身體，處罰金新台幣柒仟元，如易服勞役，
以新台幣壹仟元折算壹日。
丁○○共同傷害人之身體，處罰金新台幣柒仟元，如易服勞役，
以新台幣壹仟元折算壹日。
戊○○共同傷害人之身體，處罰金新台幣柒仟元，如易服勞役，
以新台幣壹仟元折算壹日。
    犯罪事實
一、丙○○、丁○○父子於民國97年2月3日上午10時許，見其位
    在臺中縣沙鹿鎮○○街72號住家之後方與臺中縣沙鹿鎮鎮○
    路○段600號後方空地上，有1根甲○○所有之原木正對家門
    ，遂由丙○○手持鐵棍、丁○○攜帶照相機前往移置該原木
    。適甲○○見狀以為丙○○、丁○○父子欲竊取該原木，遂
    由其位在臺中縣沙鹿鎮鎮○路○段600號之居所出門制止，雙
    方一言不合，而均基於傷害之犯意，先由丙○○1手拿移置
    原木用之鐵棍、另1手推向甲○○；甲○○亦從地上拾起木
    板打向丙○○，丁○○見狀上前阻止甲○○，甲○○用手將
    丁○○推倒，丙○○亦以手持之鐵棍回擊，3人遂拉扯、推
    擠在一起。而戊○○在其位於臺中縣沙鹿鎮○○街70號之家
    中聽聞空地有吵鬧之聲，遂出門察看，見狀即急奔至甲○○
    面前，怒斥甲○○為何打人，戊○○、甲○○遂均基於傷害
    之犯意，互相拉扯毆打，並雙雙跌落地上。而因上開行為，
    致甲○○受有右眉擦傷及血腫（約2.5乘1.5公分）、左胸痛
    、右手背痛、左膝及小腿擦傷等傷害；丙○○受有左側頸部
    挫傷、左側下頷骨部及左耳後部挫傷等傷害；丁○○受有左
    後耳部紅腫擦傷（約5乘2公分）、右姆指瘀血及腫（約5乘2
    公分）、右肘部瘀血（約1乘1公分）等傷害；戊○○受有左
    肘擦傷（2乘1公分）、左指間及中指擦傷（0.5乘0.3公分、
    0.5乘0.1公分）、左膝擦傷（1.5乘1.5公分）等傷害。嗣甲○○報警處理，遂循線而查悉上情。
二、案經甲○○、丙○○、丁○○、戊○○訴由臺中縣警察局清
    水分局報請臺灣臺中地方法院檢察署檢察官偵查起訴。
    理      由
一、按被告以外之人（包括證人、鑑定人、告訴人、被害人及共
    同被告等）於審判外之陳述雖不符刑事訴訟法第159條之1至
    之4等四條之規定，而經當事人於審判程序同意作為證據，
    法院審酌該言詞陳述或書面陳述作成時之情況，認為適當者
    ，亦得為證據；當事人、代理人或辯護人於法院調查證據時
    ，知有刑事訴訟法第159條第1項不得為證據之情形，而未於
    言詞辯論終結前聲明異議者，視為有前項之同意，同法第
    159條之5亦有明定。經查，本件證人楊紋端、陳煒忠於偵查
    中之證述，對被告而言，其性質雖均屬傳聞證據，然其偵查
    筆錄之內容，業經本院審理時予以提示並告以要旨，且各經
    檢察官及被告表示意見，當事人已知上述筆錄乃傳聞證據，
    且均未於言詞辯論終結前對該等筆錄內容異議，依前揭規定
    ，擬制同意作為證據，且其陳述亦無不法取供之情形，本院
    認以之作為證據，應屬適當，依刑事訴訟法第159條之5規定
    ，具有證據能力，合先敘明。
二、訊據被告甲○○、丙○○、丁○○、戊○○均矢口否認上情
    ，均辯稱：渠等並無動手打人，而是被對方毆打云云。惟查
    上揭犯罪事實，業據被告即被害人甲○○、丙○○、丁○○
    、戊○○於警詢及偵訊中供陳在卷，被告即被害人甲○○於
    本院審理時陳稱：「我雙手拿相機拍照，哪還有多餘的手拿
    木棍打人，當天現場並沒有木頭，我是被丙○○、丁○○、
    戊○○三人合力擊倒我，逼迫我到牆角，丙○○拿鐵棍打我
    身體，丁○○手拿鐵器打我眉頭，當場血流滿身，戊○○是
    要追打我時自己跌倒的，爬起來後再用徒手將我擊倒。我爬
    起來後將相機交給我太太，才拿木棍阻擋防衛自己的身體，
    我都沒有出手打他們」等語。被告即被害人丁○○於本院審
    理時陳稱：「因兩造有土地糾紛，二審判決我們勝訴，當天
    甲○○罵我父親丙○○，甲○○用右手打我，丙○○質問甲○○後，他就從地上拿木棍由上往下打丙○○，並打戊○○
    ，我當場有看到甲○○打丙○○和戊○○」等語。被告即被
    害人丙○○陳稱：「陳述同丁○○」。被告即被害人戊○○
    於本院審理時陳稱：「我聽到他們在爭吵，後來才去要他們
    小聲一點，甲○○就拿一支約五、六尺長（如庭呈照片黑色
    木棍）的木棍要打我，我閃開後，再與他發生拉扯，甲○○
    隨即用拳頭打我頭部，我的眼鏡破了一邊，甲○○將我推倒
    在地，我的手和腳都有擦傷」等語。並據證人楊紋瑞、陳煒
    忠於警詢及偵訊中證述明確，被告等4人因相互毆打，而個
    別受有如上事實欄所載之傷，並有光田綜合醫院診斷證明書
    4紙、現場圖1張、甲○○傷勢照片4張與現場照片35張在卷
    可稽（其中甲○○傷勢照片4張、現場照片中有8張附於證物
    袋中，另11張係審理時被告庭呈）。再衡諸被告等早因該空
    地之所有權歸屬存有怨隙，有本院96年度簡上字第5號民事
    判決在卷可按。且依現場照片所示，被告甲○○確係先持照
    相機，後將照相機交由其配偶，改手持長條黑色木板，有該
    照片附卷可證，被告等所辯均無出手毆打對方，既經被害人
    堅決指訴不移，其等所辯不足採信，是被告等確有因此而生
    傷害犯行之動機，是事證明確，被告等之犯行均洵堪認定。
三、核被告甲○○、丙○○、丁○○、戊○○所為，咸係犯刑法
    第277條第1項之普通傷害罪。被告丙○○、丁○○、戊○○
    等人間，就前開犯罪，有犯意聯絡及行為分擔，為共同正犯
    。被告甲○○其主觀上係出於1普通傷害犯意而為，客觀上
    其前開傷害行為，均時間緊接、地點相同，其各個傷害行為
    之獨立性極為薄弱，僅為其等全部犯罪行為之部分舉動，應
    予包括評價為接續犯之單純一罪而同時傷害丙○○、丁○○
    、戊○○係1行為，觸犯數罪名，屬想像競合犯，依刑法第
    55條規定，應從重論以一普通傷害罪。爰審酌被告4人均未
    曾受有期徒刑以上刑之宣告，素行尚佳，此有臺灣高等法院
    被告前案紀錄表在卷可查，但其等不思理性溝通彼此間之歧
    見，卻恣意出手推擠拉扯對方致同受有程度不一之傷害，法
    治觀念均屬淡薄，皆應予非難，兼衡酌被告等各自受傷程度
    輕微，彼此間犯罪所生危害，其雙方迄今未能達成和解，暨
    犯後均飾詞否認犯罪，未見悔悟之意之犯罪後態度等一切情
    狀，更考量被告等均係左鄰右舍，此後尚有長久時日須相鄰
    為生，為免其每日出門相見眼紅，再增憎恨，經此次教訓後
    能鄰里和睦相處，特量處如主文所示之刑，並諭知易服勞役
    之折算標準。
據上論斷，應依刑事訴訟法第299條第1項前段，刑法第28條、第
277條第1項、第55條、第42條第3項前段，刑法施行法第1條之1
，判決如主文。
本案經檢察官乙○○到庭執行職務。
中    華    民    國    97    年    9     月    25    日
                  刑事第三庭  法  官  黃松竹
上正本證明與原本無異。
如不服本判決，應於收受送達後10日內向本院提出上訴書狀（應
敘述具體理由並附繕本）。
上訴書狀如未敘述理由，應於上訴期間屆滿後20日內補提理由書
於本院。
                              書記官  黃毅皓
中    華    民    國    97    年    9     月    25    日
附錄論罪科刑法條
刑法第二百七十七條第一項
傷害人之身體或健康者，處三年以下有期徒刑、拘役或一千元以
下罰金。


司法院資訊處製作；財團法人民間司法改革基金會備份。
